臺灣高等法院台南分院民事判決　九十三年度上易字第一四八號　　Ｋ
　　　上　訴　人　乙　○　○
　　　被上訴　人　甲　○　○
當事人間請求給付貨款事件，上訴人對於中華民國九十三年六月二十三日台灣嘉義地
方法院（九十三年度訴字第八七號）第一審判決提起上訴，本院於九十三年九月十四
日言詞辯論終結，茲判決如左：
    主    文
上訴駁回。
第二審訴訟費用由上訴人負擔。
    事    實
甲、上訴人方面：
一、聲明：求為判決：(一)原判決廢棄。(二)被上訴人應給付上訴人新台幣（下同）伍拾
    壹萬仟伍佰元。(三)第一、二審訴訟費用由被上訴人負擔。
二、陳述：除與原判決記載相同者，茲引用之外，補稱：
　(一)如依被上訴人所言，其僅負責載送屠宰後之肉品到各營區，而錢物之處理由其母
　　親呂吳銀魚處理，而呂聰明、呂年貴負責抓雞和市場屠宰和販賣，至少被上訴人
　　應知雞隻係向何人購買。
　(二)打電話向上訴人買雞的是呂聰明和呂年貴，否則渠等怎知價位和抓雞地點？若是
　　不良雞隻，被上訴人母親豈會開被上訴人的票出來？被上訴人、呂聰明、呂年貴
　　將須付票款之責任推給一個過世已久的呂吳銀魚來承擔，致無從查證，如此呂聰
　　明何必在民國（下同）七十三年在台南承認有欠上訴人錢呢？
　(三)被上訴人兄妹來買雞是事實，其當初開的支票全都跳票，多年來數次追討，均未
　　獲善意回應。若係如被上訴人所言，上訴人的雞都是不好，為何會天天來抓雞。
　　且每天抓雞地點不同，亦有其他雞販來抓，不可能被上訴人都抓不良雞隻。雞的
　　價格每天都有波動，須先問明價格才會來抓雞。
　(四)被上訴人推說不知情，則其支票怎會給其兄帶出來開。事實是被上訴人和軍方簽
　　約供應雞肉，一簽就是三個月，每天所供應的雞肉價格都一樣，而毛雞每天會有
　　價格波動的情況，其交貨期因毛雞大幅漲價，以致其虧損很多，才找理由賴帳。
三、證據：援用第一審所提證據。
乙、被上訴人方面：
一、聲明：求為判決：(一)上訴駁回。(二)第二審訴訟費用由上訴人負擔。
二、陳述：除與原判決記載相同者，茲引用之外，補稱：
　　支票係用其名義所簽發，但是是母親借去開的。因上訴人賣不好的雞給我們，被
　　部隊查出病雞，害我們押標金被沒收，經銷商的資格被吊銷。
三、證據：援用第一審所提證據。
　　理    由
一、上訴人於原審起訴主張：被上訴人於七十二年間向上訴人購買雞隻，被上訴人以
    五張支票金額共五十一萬三千五百元作為價金之支付，惟上訴人提示支票均遭退
    票，屢經上訴人夫妻多次催討，惟被上訴人均不置理，上訴人不得已於七十三年
    間提出詐欺告訴，為此依票據及買賣之法律關係，請求被上訴人給付五十一萬三
    千五百元等語。
二、被上訴人則以：被上訴人未曾向上訴人訂購雞隻，因被上訴人母親呂吳銀魚在嘉
    義市西市場經營雞隻生意，被上訴人只是幫忙母親賣雞而負責載送雞隻至官田、
    中庄、虎尾、內角等地軍營，五張支票係應母親要求所簽發，購買者並非被上訴
    人，本件買賣價金及支票票款之請求權已罹時效而消滅，被上訴人拒絕給付等語
    。
三、上訴人主張：被上訴人於七十二年間向上訴人購買雞隻，先後簽發五張支票，金
    額共五十一萬三千五百元，經上訴人提示支票均遭退票之事實，業據上訴人於原
    審提出系爭五張支票暨退票理由單影本各乙份為證，被上訴人對簽發上開支票之
    事實並不爭執，被上訴人簽發上開支票之事實，堪信真正。
四、按「時效完成後，債務人得拒絕給付。」、「請求權，因十五年間不行使而消滅
    。但法律所定期間較短者，依其規定。」、「票據上之權利：對支票發票人自發
    票日起算，一年間不行使，因時效而消滅。」，分別為民法第一百四十四條第一
　　項、第一百二十五條，票據法第二十二條第一項後段所明定。茲上訴人所主張被
　　上訴人積欠之買賣價金或支票票款之請求權，自七十二年起算迄至上訴人起訴時
　　止（九十三年二月九日），已逾二十年之期間，依上說明，被上訴人主張時效抗
　　辯拒絕給付，應有理由。原審因而駁回上訴人在第一審之訴，經核並無違誤，上
　　訴意旨指摘原判決不當，求為廢棄改判，非有理由，應予駁回。
據上論結，本件上訴為無理由，依民事訴訟法第四百四十九條第一項、第七十八條，
判決如主文。
中　　　華　　　民　　　國　　九十三　　年　　　九　　月　　二十九　　　日
　　　　　　　　　　　　　　　　　　臺灣高等法院臺南分院民事第四庭
~B1審判長法官　林　　金　　村
~B2　　　法官　袁　　靜　　文
~B3　　　法官　曾　　平　　杉
右為正本係照原本作成。
不得上訴。
中　　　華　　　民　　　國　　九十三　　年　　　九　　月　　 三十 　　　日
                                        法院書記官　葉　　秀　　珍
